---
title: "Exemplo varpart_manyglm"
author: "Rodolfo Pelinson"
date: "`r Sys.Date()`"
output: github_document
editor_options: 
  chunk_output_type: console
---

# Exemplo varpart_manyglm

```{r, message = FALSE, warning = FALSE}
dir<-("C:/Users/rodol/OneDrive/repos/Urban_fish_assemblages")
```


```{r, message = FALSE, warning = FALSE}
library(vegan)
library(mvabund)
```


Carredango planilhas

```{r, message = FALSE, warning = FALSE}
assembleia_peixes <- read.csv(paste(sep = "/",dir,"data/com_por_bacia.csv"), row.names = 1)
```



Removendo espécies com apenas duas ou menos presenças
```{r, message = FALSE, warning = FALSE}
source(paste(sep = "/",dir,"functions/remove_sp.R"))

ncol(assembleia_peixes)
assembleia_peixes_rm <- remove_sp(assembleia_peixes, 2)
ncol(assembleia_peixes_rm)
```

Redução absurda no número de espécies.


Agora carregando as planilhas ambientais:
```{r, message = FALSE, warning = FALSE}
agua_PCs <- read.csv(paste(sep = "/",dir,"data/pcas_amb/agua_PCs.csv"), row.names = 1)
estrutura_PCs <- read.csv(paste(sep = "/",dir,"data/pcas_amb/estrutura_PCs.csv"), row.names = 1)
bacia_PCs <- read.csv(paste(sep = "/",dir,"data/pcas_amb/bacia_PCs.csv"), row.names = 1)

delineamento <- read.csv(paste(sep = "/",dir,"data/delineamento.csv"))

ncol(agua_PCs)
ncol(estrutura_PCs)
ncol(bacia_PCs)
```

Agora carregando planilha com distancias e gerando os filtros espaciais
```{r, warning = FALSE}
library(ade4)
library(adespatial)

dist_euclid <- read.csv(paste(sep = "/",dir,"data/dist/Matriz_distancia_matriz_euclidiana.csv"), row.names = 1)
dist_euclid <- as.dist(dist_euclid)

dbmem_euclid <- dbmem(dist_euclid, thresh = NULL, MEM.autocor = c("positive", "non-null", "all", "negative"), store.listw = TRUE, silent = FALSE)

ncol(dbmem_euclid)

```

Agora executando a função forward selection para com "mvabund".
Essa fução basicamente vai:
1 - Rodar um modelo da matriz resposta em função de cada preditor da matriz preditora separadamente
2 - Reorganizar a matriz preditora do preditor com maior R² para o menor
3 - Rodar o modelo adicionando preditora por preditora em ordem do maior R² para o menor, até que adicionar novos preditores não gere aumento no R² do modelo, ou o modelo com o novo preditor não seja significativamente melhor que o anterior.


```{r, warning = FALSE}
source(paste(sep = "/",dir,"functions/R2_manyglm.R"))
source(paste(sep = "/",dir,"functions/forward_sel_manyglm.R"))
set.seed(1)
estrutura_FS <- forward_sel_manyglm(y = assembleia_peixes_rm, x = data.frame(estrutura_PCs[,1:5]), nBoot=4999) #considerarei apenas os 5 primeiros eixos
estrutura_FS

agua_FS <- forward_sel_manyglm(y = assembleia_peixes_rm, x = data.frame(agua_PCs[,1:5]), nBoot=4999) #considerarei apenas os 5 primeiros eixos
agua_FS

bacia_FS <- forward_sel_manyglm(y = assembleia_peixes_rm, x = data.frame(bacia_PCs[,1:5]), nBoot=4999) #considerarei apenas os 5 primeiros eixos
bacia_FS

dbmem_FS <- forward_sel_manyglm(y = assembleia_peixes_rm, x = data.frame(dbmem_euclid), nBoot=4999) #considerarei apenas os 5 primeiros eixos
dbmem_FS
```

Aqui nenhuma variavel de estrutura ou agua foi significativa. Apenas o primeiro eixo para bacia foi significativo, e 2 eixes espaciais foram significativos.

# Realizando a partição de variância

Vou adotar 3 estratégias. 

## Primeira estratégia

1 - Fazer a partição de variância usando o procedimento clássico, que é com R² ajustado e usando as planilhas resultantes da forward selection.

Nesse caso, quando a forward selection não selecionou nenhuma variavel, eu vou pegar só a primeira. O padrão é pegar todas, temos casos onde temos mais preditores que comunidades.. então nem daria.

```{r, warning = FALSE}
source(paste(sep = "/",dir,"functions/varpart_manyglm.R"))

#grupos de preditoras devem estar organizadas em listas (com nome)
predictors <- list(estrutura = data.frame(PC1 = estrutura_PCs[,1]),
                   bacia = bacia_FS$new_x,
                   agua = data.frame(PC1 = agua_PCs[,1]),
                   urbanizacao = data.frame(urbanizacao = delineamento$urbana),
                   MEMs = dbmem_FS$new_x)

varpart_peixes <-varpart_manyglm(resp = assembleia_peixes_rm, pred = predictors, DF_adj_r2 = TRUE)

#Valores pra comunidade toda
varpart_peixes$R2_fractions_com

#Valores para cada espécie, valores cheios
varpart_peixes$R2_fractions_sp$R2_full_fraction
round(varpart_peixes$R2_fractions_sp$R2_full_fraction,4)

#Valores para cada espécie, valores puros
varpart_peixes$R2_fractions_sp$R2_pure_fraction
round(varpart_peixes$R2_fractions_sp$R2_pure_fraction,4)
```

O Objeto resultante contém os R² para todas as combinações de grupos de preditores, então é só usar esses valores para calcular frações específicas.

Por exemplo, se quiser saber a fração compartilhada entre variaveis da bacia e urbanização:
```{r, warning = FALSE}
#Bacia sem urbanização
bacia_sem_urb <- varpart_peixes$R2_models$`bacia-urbanizacao` - varpart_peixes$R2_models$bacia
bacia_sem_urb

#Urbanização sem bacia
urb_sem_bacia <- varpart_peixes$R2_models$`bacia-urbanizacao` - varpart_peixes$R2_models$urbanizacao
urb_sem_bacia

#Fração compartilhada
varpart_peixes$R2_models$`bacia-urbanizacao` - (bacia_sem_urb + urb_sem_bacia)

#Aqui o valor é superestimado porque as frações puras foram negativas.

```

Mesma coisa para cada espécie:
```{r, warning = FALSE}
#Bacia sem urbanização
bacia_sem_urb <- varpart_peixes$R2_models_sp$bacia.urbanizacao - varpart_peixes$R2_models_sp$bacia
bacia_sem_urb

#Urbanização sem bacia
urb_sem_bacia <- varpart_peixes$R2_models_sp$bacia.urbanizacao - varpart_peixes$R2_models_sp$urbanizacao
urb_sem_bacia

#Fração compartilhada
frac_comp <- varpart_peixes$R2_models_sp$bacia.urbanizacao - (bacia_sem_urb + urb_sem_bacia)

#Adicionando nomes:
names(bacia_sem_urb)<- rownames(varpart_peixes$R2_models_sp)
names(urb_sem_bacia)<- rownames(varpart_peixes$R2_models_sp)
names(frac_comp)<- rownames(varpart_peixes$R2_models_sp)

bacia_sem_urb
urb_sem_bacia
frac_comp
```

Com exceção das frações compartilhadas, podemos calcular o valor de p para qualquer fração!
Por exemplo, vou calcular o valor de p para as variaveis de bacia, a fração completa, a fração pura, e a descontando apenas a urbanização.

Primeiro a completa:
```{r, warning = FALSE}
anova.manyglm(varpart_peixes$model_null, varpart_peixes$models$bacia, nBoot=999, p.uni="adjusted")
```

Agora a pura. Para a pura basicamente é só comparar o modelo com todos os preditores, mas sem os de bacia, com o modelo com todos os preditores.
```{r, warning = FALSE}
anova.manyglm(varpart_peixes$models$`estrutura-agua-urbanizacao-MEMs`, varpart_peixes$models$`estrutura-bacia-agua-urbanizacao-MEMs`, nBoot=999, p.uni="adjusted")
```

Agora o valor de p das variaveis de bacia, descontando a urbanização.
```{r, warning = FALSE}
anova.manyglm(varpart_peixes$models$`urbanizacao`, varpart_peixes$models$`bacia-urbanizacao`, nBoot=999, p.uni="adjusted")
```







## Segunda estratégia

1 - Fazer a partição de variância usando um número padrão de variaveis (2) para cada grupo de preditores, sem ajustar valores de R². A única exceção é para urbanização que só tem 1 preditor. Vou considerar a forward selection apenas para os dbMEMns, que selecionou apenas 2 preditores tb.

Eu prefiro assim, o ajuste dos valores de R² para adição de preditores parece muito severo, fora as montes de valores negativos que aparecem, fora o fato de que eu usei a mesma fórmula de ajuste do R² clássico, não sei se ela se aplica a esse pseudo-R².

```{r, warning = FALSE}

#grupos de preditoras devem estar organizadas em listas (com nome)
predictors <- list(estrutura = data.frame(PC1 = estrutura_PCs[,1:2]),
                   bacia = data.frame(PC1 = bacia_PCs[,1:2]),
                   agua = data.frame(PC1 = agua_PCs[,1:2]),
                   urbanizacao = data.frame(urbanizacao = delineamento$urbana),
                   MEMs = dbmem_FS$new_x)

varpart_peixes <-varpart_manyglm(resp = assembleia_peixes_rm, pred = predictors, DF_adj_r2 = FALSE)

#Valores pra comunidade toda
varpart_peixes$R2_fractions_com

#Valores para cada espécie, valores cheios
varpart_peixes$R2_fractions_sp$R2_full_fraction
round(varpart_peixes$R2_fractions_sp$R2_full_fraction,4)

#Valores para cada espécie, valores puros
varpart_peixes$R2_fractions_sp$R2_pure_fraction
round(varpart_peixes$R2_fractions_sp$R2_pure_fraction,4)
```

O Objeto resultante contém os R² para todas as combinações de grupos de preditores, então é só usar esses valores para calcular frações específicas.

Por exemplo, se quiser saber a fração compartilhada entre variaveis da bacia e urbanização:
```{r, warning = FALSE}
#Bacia sem urbanização
bacia_sem_urb <- varpart_peixes$R2_models$`bacia-urbanizacao` - varpart_peixes$R2_models$bacia
bacia_sem_urb

#Urbanização sem bacia
urb_sem_bacia <- varpart_peixes$R2_models$`bacia-urbanizacao` - varpart_peixes$R2_models$urbanizacao
urb_sem_bacia

#Fração compartilhada
varpart_peixes$R2_models$`bacia-urbanizacao` - (bacia_sem_urb + urb_sem_bacia) 

```

Mesma coisa para cada espécie:
```{r, warning = FALSE}
#Bacia sem urbanização
bacia_sem_urb <- varpart_peixes$R2_models_sp$bacia.urbanizacao - varpart_peixes$R2_models_sp$bacia
bacia_sem_urb

#Urbanização sem bacia
urb_sem_bacia <- varpart_peixes$R2_models_sp$bacia.urbanizacao - varpart_peixes$R2_models_sp$urbanizacao 
urb_sem_bacia

#Fração compartilhada
frac_comp <- varpart_peixes$R2_models_sp$bacia.urbanizacao - (bacia_sem_urb + urb_sem_bacia)

#Adicionando nomes:
names(bacia_sem_urb)<- rownames(varpart_peixes$R2_models_sp)
names(urb_sem_bacia)<- rownames(varpart_peixes$R2_models_sp)
names(frac_comp)<- rownames(varpart_peixes$R2_models_sp)

bacia_sem_urb
urb_sem_bacia
frac_comp
```

Com exceção das frações compartilhadas, podemos calcular o valor de p para qualquer fração!
Por exemplo, vou calcular o valor de p para as variaveis de bacia, a fração completa, a fração pura, e a descontando apenas a urbanização.

Primeiro a completa:
```{r, warning = FALSE}
anova.manyglm(varpart_peixes$model_null, varpart_peixes$models$bacia, nBoot=999, p.uni="adjusted")
```

Agora a pura. Para a pura basicamente é só comparar o modelo com todos os preditores, mas sem os de bacia, com o modelo com todos os preditores.
```{r, warning = FALSE}
anova.manyglm(varpart_peixes$models$`estrutura-agua-urbanizacao-MEMs`, varpart_peixes$models$`estrutura-bacia-agua-urbanizacao-MEMs`, nBoot=999, p.uni="adjusted")
```

Agora o valor de p das variaveis de bacia, descontando a urbanização.
```{r, warning = FALSE}
anova.manyglm(varpart_peixes$models$`urbanizacao`, varpart_peixes$models$`bacia-urbanizacao`, nBoot=999, p.uni="adjusted")
```






## Terceira estratégia

1 - Fazer a partição de variância usando um número de PCs que indiquem pelo menos 50% da variação nos dados para cada grupo de preditores, sem ajustar valores de R². A única exceção é para urbanização que só tem 1 preditor. Vou considerar a forward selection apenas para os dbMEMns, que selecionou apenas 2 preditores tb.

O ajuste dos valores de R² para adição de preditores parece muito severo, fora as montes de valores negativos que aparecem, fora o fato de que eu usei a mesma fórmula de ajuste do R² clássico, não sei se ela se aplica a esse pseudo-R².

```{r, warning = FALSE}

autovar_estrutura <- read.csv(paste(sep = "/",dir,"data/pcas_amb/estrutura_autovalores.csv"), row.names = 1)
autovar_agua <- read.csv(paste(sep = "/",dir,"data/pcas_amb/agua_autovalores.csv"), row.names = 1)
autovar_bacia <- read.csv(paste(sep = "/",dir,"data/pcas_amb/bacia_autovalores.csv"), row.names = 1)

autovar_estrutura$importance[1]
autovar_estrutura$importance[1] + autovar_estrutura$importance[2]
autovar_estrutura$importance[1] + autovar_estrutura$importance[2] + autovar_estrutura$importance[3]
autovar_estrutura$importance[1] + autovar_estrutura$importance[2] + autovar_estrutura$importance[3] + autovar_estrutura$importance[4] + autovar_estrutura$importance[5]

autovar_agua$importance[1]

autovar_bacia$importance[1] + autovar_bacia$importance[2]


#grupos de preditoras devem estar organizadas em listas (com nome)
predictors <- list(estrutura = data.frame(PC1 = estrutura_PCs[,1:5]),
                   bacia = data.frame(PC1 = bacia_PCs[,1:2]),
                   agua = data.frame(PC1 = agua_PCs[,1]),
                   urbanizacao = data.frame(urbanizacao = delineamento$urbana),
                   MEMs = dbmem_FS$new_x)

varpart_peixes <-varpart_manyglm(resp = assembleia_peixes_rm, pred = predictors, DF_adj_r2 = FALSE)

#Valores pra comunidade toda
varpart_peixes$R2_fractions_com

#Valores para cada espécie, valores cheios
varpart_peixes$R2_fractions_sp$R2_full_fraction
round(varpart_peixes$R2_fractions_sp$R2_full_fraction,4)

#Valores para cada espécie, valores puros
varpart_peixes$R2_fractions_sp$R2_pure_fraction
round(varpart_peixes$R2_fractions_sp$R2_pure_fraction,4)
```

O Objeto resultante contém os R² para todas as combinações de grupos de preditores, então é só usar esses valores para calcular frações específicas.

Por exemplo, se quiser saber a fração compartilhada entre variaveis da bacia e urbanização:
```{r, warning = FALSE}
#Bacia sem urbanização
bacia_sem_urb <- varpart_peixes$R2_models$`bacia-urbanizacao` - varpart_peixes$R2_models$bacia
bacia_sem_urb

#Urbanização sem bacia
urb_sem_bacia <- varpart_peixes$R2_models$`bacia-urbanizacao` - varpart_peixes$R2_models$urbanizacao
urb_sem_bacia

#Fração compartilhada
varpart_peixes$R2_models$`bacia-urbanizacao` - (bacia_sem_urb + urb_sem_bacia)

```

Mesma coisa para cada espécie:
```{r, warning = FALSE}
#Bacia sem urbanização
bacia_sem_urb <- varpart_peixes$R2_models_sp$bacia.urbanizacao - varpart_peixes$R2_models_sp$bacia
bacia_sem_urb

#Urbanização sem bacia
urb_sem_bacia <- varpart_peixes$R2_models_sp$bacia.urbanizacao - varpart_peixes$R2_models_sp$urbanizacao 
urb_sem_bacia

#Fração compartilhada
frac_comp <- varpart_peixes$R2_models_sp$bacia.urbanizacao - (bacia_sem_urb + urb_sem_bacia)

#Adicionando nomes:
names(bacia_sem_urb)<- rownames(varpart_peixes$R2_models_sp)
names(urb_sem_bacia)<- rownames(varpart_peixes$R2_models_sp)
names(frac_comp)<- rownames(varpart_peixes$R2_models_sp)

bacia_sem_urb
urb_sem_bacia
frac_comp
```

Com exceção das frações compartilhadas, podemos calcular o valor de p para qualquer fração!
Por exemplo, vou calcular o valor de p para as variaveis de bacia, a fração completa, a fração pura, e a descontando apenas a urbanização.

Primeiro a completa:
```{r, warning = FALSE}
anova.manyglm(varpart_peixes$model_null, varpart_peixes$models$bacia, nBoot=999, p.uni="adjusted")
```

Agora a pura. Para a pura basicamente é só comparar o modelo com todos os preditores, mas sem os de bacia, com o modelo com todos os preditores.
```{r, warning = FALSE}
anova.manyglm(varpart_peixes$models$`estrutura-agua-urbanizacao-MEMs`, varpart_peixes$models$`estrutura-bacia-agua-urbanizacao-MEMs`, nBoot=999, p.uni="adjusted")
```

Agora o valor de p das variaveis de bacia, descontando a urbanização.
```{r, warning = FALSE}
anova.manyglm(varpart_peixes$models$`urbanizacao`, varpart_peixes$models$`bacia-urbanizacao`, nBoot=999, p.uni="adjusted")
```



